臺灣高等法院臺中分院刑事判決
111年度上訴字第967號
上  訴  人  
即  被  告  何品賢



選任辯護人  張淑琪律師
上列上訴人因違反毒品危害防制條例案件，不服臺灣臺中地方法
院110年度訴字第2047號中華民國111年3月3日第一審判決（起訴
案號：臺灣臺中地方檢察署110年度偵緝字第1134號、110年度偵
字第33358號），提起上訴，本院判決如下：
    主    文
上訴駁回。
    犯罪事實
一、何品賢明知3,4-亞甲基雙氧苯基乙基胺丁酮係毒品危害防制
    條例第2條第2項第3款規定列管之第三級毒品，而硝西泮為
    同條例第2條第2項第4款規定列管之第四級毒品，不得非法
    持有、運輸、販賣，竟為下列行為：
  ㈠何品賢與友人盧俊清（涉案部分經檢察官另行起訴）共同基
    於運輸、意圖販賣而持有第三級毒品及混合二種以上之第三
    、四級毒品之犯意聯絡，於民國109年11月間，由盧俊清駕
    駛車牌號碼000-0000號自用小客車搭載何品賢至嘉義市，自
    不詳之人處取得含有第三級毒品3,4-亞甲基雙氧苯基乙基胺
    丁酮、以及混有第三級毒品3,4-亞甲基雙氧苯基乙基胺丁酮
    及第四級毒品硝西泮成分之毒品咖啡包一批（數量不詳），
    取得後將上開毒品咖啡包載運至何品賢位於南投縣竹山鎮姓
    名年籍不詳，綽號「長腳」之友人處存放，並將部分毒品咖
    啡包攜回臺中市，欲伺機出售予不特定人牟利。
  ㈡何品賢因積欠友人王炳駿新臺幣（下同）26萬元，而與盧俊
    清共同意圖營利，基於販賣混合二種以上之第三、四級毒品
　　之犯意聯絡，於109年12月5日晚上某時許，由何品賢指示盧
    俊清駕駛車牌號碼000-0000號自用小客車，載運前揭自南投
    縣竹山鎮攜回臺中市之混有第三級毒品3,4-亞甲基雙氧苯基
    乙基胺丁酮及第四級毒品硝西泮成分之毒品咖啡包1箱（約1
    ,000包），前往臺中市○○區○○路0號經濟部工業局大里工業
    區服務中心前與王炳駿會合，再於附近之臺中市○○區○○路00
    0號路旁，交付上開毒品咖啡包予王炳駿，用以抵償何品賢
    積欠王炳駿之債務。
　㈢王炳駿取得前揭毒品咖啡包後，與友人王昱文（原名張昱文
    ）合作對外販售，並由王昱文以通訊軟體刊登廣告訊息。嗣
    王昱文於109年12月10日晚間為警查獲，為配合員警誘捕上
    手，遂向王炳駿佯稱尚有其他買家欲購買毒品咖啡包，可介
    紹該人予王炳駿認識。王炳駿即與何品賢、劉廷偉、陳宥霖
    共同意圖營利，基於運輸及販賣第三級毒品之犯意聯絡，由
    王昱文或警方佯裝之買家與王炳駿接洽，王炳駿再居中與何
    品賢聯繫，最終議定以18萬元之價格交易含有第三級毒品3,
    4-亞甲基雙氧苯基乙基胺丁酮成分之毒品咖啡包1,000包。
    隨後何品賢指示劉廷偉於109年12月19日凌晨某時許，駕車
    至南投縣竹山鎮「長腳」處，載運前揭存放之毒品咖啡包返
    回臺中市，劉廷偉再將部分毒品咖啡包委託友人陳宥霖暫時
    保管。於109年12月23日晚上10時50分前某時許，何品賢通
    知王炳駿至臺中市○○區○○路000號前交易，王炳駿再轉知此
    事予王昱文知悉，指示王昱文前往取貨。同時，何品賢亦聯
    絡劉廷偉，劉廷偉再指示陳宥霖攜帶毒品咖啡包到場。嗣於
    同日晚上10時50分許，陳宥霖欲交付毒品咖啡包予王昱文之
    際，為警當場逮捕，並扣得如附表二編號1所示含有上開成
    分之毒品咖啡包1,063包，致未能完成交易而未遂。員警並
    於翌日（24日）凌晨0時許，經陳宥霖同意，帶同其返回臺
    中市○○區○○路000巷0號住處執行搜索，扣得其餘由陳宥霖保
    管，含有上開成分之毒品咖啡包1,743包（附表二編號2），
    而查悉上情（王炳駿、王昱文、劉廷偉、陳宥霖涉案部分，
    均經檢察官另行起訴）。
二、案經臺中市政府警察局刑事警察大隊報告臺灣臺中地方檢察
    署檢察官偵查起訴。
    理    由
壹、證據能力部分：
  ㈠本判決以下所援引上訴人即被告何品賢（下稱被告）以外之
    人於審判外之供述證據，檢察官、被告及其辯護人於本院準
    備程序時均未爭執其證據能力（本院卷第78至83頁），迄本
    院審理辯論終結前亦均未聲明異議，本院審酌該等供述證據
    作成時之外在情況及條件，核無違法取證或其他瑕疵，亦無
    證明力明顯過低之情形，認以之為本案之證據屬適當，依刑
    事訴訟法第159-5條規定，均有證據能力。
　㈡本判決以下所援引之非供述證據，均與本案犯罪事實具有關
    聯性，且無證據證明係公務員違背法定程序或經偽造、變造
    而取得，檢察官、被告及辯護人復均未爭執其證據能力，且
    經本院於審理期日依法提示調查、辯論，審酌各該證據取得
    或作成時之一切情況及條件，並無違法、不當或不宜作為證
    據之情事，是該等非供述證據，依刑事訴訟法第158條之4規
    定反面解釋意旨，亦均具有證據能力。
貳、實體部分：
一、認定犯罪事實所憑之證據及理由：
  ㈠上開犯罪事實，業據被告何品賢於警詢、偵查、原審及本院
    審理中均坦承不諱（見偵緝卷第27至32、85至94、181至184
    、206至207頁、原審卷第66、109頁、本院卷第78、122頁）
    ，核與證人盧俊清、王炳駿、王昱文、劉廷偉、陳宥霖於警
    詢、偵查中之證述情節大致相符（見偵8303卷二第151至156
    、157至159、285至289、297至298、247至261、239至242、
    11至17、19至33、35至36、37至38、245至246頁，偵8303卷
    一第283至291、293至295、301至307、309至311、37至39、
    41至49、55至58、59至61、71至73、155至160、181至183頁
    ，偵緝卷第217至219頁），並有109年12月5日交易過程監視
    器畫面截圖17張（偵8303卷一第63至70頁）、臺中市政府警
    察局刑事警察大隊搜索扣押筆錄、扣押物品目錄表各2份（
    對王昱文，偵8303卷一第77至90頁）、內政部警政署刑事警
    察局110年1月20日刑鑑字第1098043102號鑑定書1份（如犯
    罪事實欄㈢所示，王昱文於109年12月10日為警查獲扣得之
    毒品咖啡包，偵8303卷一第103至104頁）、查獲王昱文之蒐
    證照片5張、王昱文與警方Telegram對話紀錄截圖7張、王昱
    文對話訊息紀錄截圖9張（偵8303卷一第115至133頁）、臺
    中市政府警察局刑事警察大隊搜索扣押筆錄、扣押物品目錄
    表各2份、自願受搜索同意書1份（對陳宥霖，偵8303卷一第
    161至177頁）、內政部警政署刑事警察局110年2月2日刑鑑
    字第1098043173號鑑定書1份（如犯罪事實欄㈢所示，陳宥
    霖於109年12月23、24日為警查獲扣得之毒品咖啡包，偵830
    3卷一第199至200頁）、陳宥霖與劉廷偉臉書訊息紀錄截圖3
    張（偵8303卷一第201至203頁）、查獲陳宥霖之蒐證照片8
    張、毒品咖啡包照片55張（偵8303卷一第215至245頁）、王
    炳駿與王昱文Telegram對話截圖與通話譯文47張、王炳駿與
    警方Telegram對話截圖5張、王炳駿之被告手機通聯資料圖
    片3張、王炳駿與被告微信對話紀錄截圖21張、王炳駿、被
    告、劉廷偉之微信群組對話截圖8張（偵8303卷一第339至40
    2頁）、劉廷偉與陳宥霖臉書訊息紀錄截圖23張、劉廷偉搬
    運毒品咖啡包至陳宥霖家之監視器畫面截圖4張（偵8303卷
    二第47至67頁）、微信群組對話紀錄截圖3張（偵8303卷二
    第87至88頁）、微信群組對話紀錄截圖13張（偵8303卷二第
    97至109頁）、盧俊清手機通訊軟體蒐證照片7張、微信群組
    對話紀錄截圖5張、109年12月5日交易過程監視器畫面截圖1
    3張（偵8303卷二第191至217頁）、被告與劉廷偉之微信訊
    息對話截圖27張、微信群組對話紀錄截圖2張、劉廷偉與王
    炳駿微信對話紀錄截圖8張（偵緝卷第105至124頁）、劉廷
    偉與被告之iMessage紀錄截圖7張（偵緝卷第153至156頁）
    附卷可稽，復有如附表二所示之物扣案可資佐證，足認被告
    上開任意性自白與事實相符，堪信為真實。
　㈡按販賣毒品行為之處罰基礎，主要在於行為人將持有之毒品
    讓與他人使之擴散，並取得對價，所著重者厥為讓與與對價
    之意涵上；倘於有償讓與他人之初，即係出於營利之意思，
    並已著手實行，其以高於購入原價出售者，固為販賣行為，
    設若因故不得不以原價或低於原價讓與他人時，亦屬販賣行
    為；必也始終無營利意思，而以原價或低於原價有償讓與他
    人，始得以轉讓罪論處。又所謂營利之意圖，即犯罪之目的
    ，原則上不以發生特定結果為必要，是不以實際從中得利為
    必要（最高法院104年度台上字第435號、104年度台上字第3
    79號判決意旨參照）；次按我國法令對販賣毒品者臨以嚴刑
    ，惟毒品仍無法禁絕，其原因實乃販賣毒品存有巨額之利潤
    可圖，故販賣毒品者，如非為巨額利潤，必不冒此重刑之險
    ，是以有償販賣毒品者，除非另有反證證明其出於非圖利之
    意思而為，概皆可認其係出於營利之意而為（最高法院93年
    度台上字第1651號、87年度台上字第3164號判決意旨參照）
    。查被告如犯罪事實欄㈢所示之販賣毒品犯行，為一手交錢
    一手交貨交易型態之有償行為；如犯罪事實欄㈡所示，以抵
    償債務之方式而交付毒品犯行，亦足認為有償交易，客觀上
    均已該當於毒品販賣之實行，佐以販賣毒品係屬重罪，衡情
    販毒者取得毒品之成本與售出之價格應存在相當之價差，是
    被告自甘承受重典進行前開交易，其主觀上有藉此交易從中
    牟利之意圖，要無疑義。
  ㈢綜上所述，本件事證明確，被告前揭犯行均堪認定，應依法
    論科。
二、論罪科刑：　
  ㈠按毒品危害防制條例第9條第3項所稱之混合，係指將2種以上
    之毒品摻雜調合，無從區分而言（如置於同一包裝），又此
    規定係就犯罪類型變更之個別犯罪行為予以加重，當屬刑法
    分則加重之性質而成為另一獨立之罪。查被告如犯罪事實欄
    ㈠、㈡所示，運輸及意圖販賣而持有、販賣混有第三級毒品3
    ,4-亞甲基雙氧苯基乙基胺丁酮及第四級毒品硝西泮成分之
    毒品咖啡包，係將第3級毒品及第4級毒品成分摻雜、調合而
    置於同一包裝內，有前引之內政部警政署刑事警察局鑑定書
    1份存卷可參（如犯罪事實欄㈢所示王昱文於109年12月10日
    為警查獲扣得之毒品咖啡包，偵8303卷一第103至104頁），
    當符合該條項所定「混合2種以上毒品」之要件。
  ㈡次按俗稱「釣魚」或「誘捕偵查」之情形，因毒品買者為協
    助警察辦案佯稱購買，而將販賣者誘出以求人贓俱獲，因其
    無實際買受之真意，且在警察監視之下伺機逮捕，事實上亦
    不能真正完成買賣，則該次行為，僅能論以販賣未遂（最高
    法院100 年度台上字第4498號判決意旨參照）。另行為人如
    原即有販賣毒品營利之犯意，雖因經警設計誘捕，致實際上
    不能完成毒品交易，然因其原即具有販賣毒品之意思，客觀
    上又已著手於販賣行為，仍應論以販賣毒品未遂罪（最高法
    院102 年度台上字第3427號判決意旨參照）。查被告如犯罪
    事實欄㈢所示犯行，在與佯裝買家之員警商議毒品交易細節
    前，已先販賣毒品咖啡包予王炳駿，王炳駿取得毒品後，再
    與王昱文合作對外販售並刊登廣告訊息，堪認被告早有共同
    販賣毒品之意，僅因配合員警佯裝購毒之王昱文實際上無買
    受毒品之真意，而為警查獲，客觀上雖已著手於販賣行為，
    惟未能完成交易，自難謂販賣行為已經完成，是此部分尚未
    達既遂之程度，僅能論以未遂。
　㈢毒品危害防制條例所稱之運輸毒品行為，係指一切轉運及輸
    送毒品之情形而言，不論係自國外輸入或國內各地間之輸送
    ，凡將毒品運輸至異處均屬之。至若以營利意圖販入毒品，
    並基於運輸犯意而為轉運與輸送毒品，自不能置運輸毒品於
    不論，僅論以意圖販賣而持有或販賣罪名（最高法院107年
    度台上字第 918號、103年度台上字第3678號判決意旨參照
    ）。又毒品危害防制條例所稱之「運輸」，固指轉運輸送毒
    品，亦即由一地轉運輸送另一地，且不以國外輸入國內或國
    內輸出國外為限，其在國內運送者，亦屬之，更不論其是否
    意在圖利，究係為人抑或為己，運輸方法究為海運、空運、
    陸運或海陸空聯運，皆包括在內。對於單純為販賣或轉讓、
    施用等目的而攜帶毒品之行為，均另論以運輸毒品罪，則有
    評價過度之嫌。是行為人如非單純基於販賣、轉讓或施用等
    目的，主觀上另具有運輸毒品之意思而為實際運送毒品之行
    為，自應論究其運輸毒品罪責（最高法院107年度台上字第2
    334號、109年度台上字第2388號判決意旨參照）。被告如犯
    罪事實欄㈢所為，係先共同與佯裝之買家聯繫並議定以18萬
    元交易毒品咖啡包1,000包後，被告指示劉廷偉於109年12月
    19日凌晨駕車至南投縣竹山鎮「長腳」處載運毒品咖啡包返
    回臺中，劉廷偉再將部分毒品咖啡包委託陳宥霖保管。嗣於
    109年12月23日晚上，被告聯絡王炳駿、劉廷偉，劉廷偉再
    指示陳宥霖攜帶毒品咖啡包至臺中市○○區○○路000號前，與
    佯裝買家之王昱文交易，而為警當場查獲，並扣得如附表二
    所示之毒品咖啡包1,063包、1,743包(共計2,806包)等情，
    業如前述。則被告於交易前數日，共同自南投縣竹山鎮載運
    高於該次交易數量之毒品咖啡包（至少2,806包）返回臺中
    市以備交易，顯非單純基於該次販賣毒品之目的而零星或短
    途持送之情形，被告對此既亦有所認識，足認被告原本即具
    有意圖營利販賣第三級毒品及運輸第三級毒品之犯意，其有
    運輸之意思而為實際運送毒品之行為亦已明確。
  ㈣又被告如犯罪事實欄㈠所示，共同至嘉義市載運毒品咖啡包
    至南投縣竹山鎮存放及攜回臺中地區，欲伺機出售予不特定
    人牟利之行為，顯然被告並非單純基於販賣毒品目的而運送
    毒品，堪認其有運輸毒品之犯意及行為外，另兼具意圖販賣
    而持有毒品之犯意及行為。是核被告如犯罪事實欄㈠所為，
    係犯毒品危害防制條例第9條第3項、第4條第3項、第4項之
    運輸第三級毒品而混合二種以上之毒品罪、同條例第4條第3
    項之運輸第三級毒品罪、同條例第9條第3項、第5條第3項、
    第4項之意圖販賣而持有第三級毒品而混合二種以上之毒品
    罪、同條例第5條第3項之意圖販賣而持有第三級毒品罪；如
    犯罪事實欄㈡所為，係犯同條例第9條第3項、第4條第3項、
    第4項之販賣第三級毒品而混合二種以上之毒品罪；如犯罪
    事實欄㈢所為，係犯同條例第4條第3項之運輸第三級毒品罪
    及同條例第4條第6項、第3項之販賣第三級毒品未遂罪。犯
    罪事實欄㈠部分，被告係以一行為同時觸犯上開4罪名，為
    想像競合犯，應依刑法第55條前段之規定，從一重之運輸第
    三級毒品而混合二種以上之毒品罪處斷；犯罪事實欄㈢部分
    ，被告亦係以一行為同時觸犯毒品危害防制條例第4條第3項
    的運輸第三級毒品罪及同條第6項、第3項之販賣第三級毒品
    未遂罪，為想像競合犯，應依刑法第55條前段之規定，從一
    重之運輸第三級毒品罪處斷。被告就犯罪事實欄㈠、㈡所示
    犯行，與盧俊清有犯意聯絡及行為分擔；就犯罪事實欄㈢所
    示犯行，與王炳駿、劉廷偉、陳宥霖有犯意聯絡及行為分擔
    ，為共同正犯。被告上開3次犯行間，犯意各別，行為互殊
    ，應分論併罰。
  ㈤被告如犯罪事實欄㈡、㈢所示販賣毒品前，持有純質淨重5公
    克以上（詳見前引之內政部警政署刑事警察局鑑定書2份，
    偵8303卷一第103至104、199至200頁）之第三級毒品之低度
    行為，為其後販賣毒品之高度行為所吸收，不另論罪。被告
    如犯罪事實欄㈠、㈢所示犯行，起訴書雖分別漏論毒品危害
    防制條例第9條第3項、第5條第3項、第4項之意圖販賣而持
    有第三級毒品而混合二種以上之毒品罪、同條例第5條第3項
    之意圖販賣而持有第三級毒品罪及同條例第4條第3項之運輸
    第三級毒品罪，惟漏論部分既與各該起訴之罪具有想像競合
    犯之裁判上一罪關係，為起訴效力所及，且本院於審理時已
    當庭告知被告所犯法條及罪名，已足保障其防禦權，本院自
    得併予審理，均附此敘明。
  ㈥刑之加重、減輕：
　1.被告運輸（犯罪事實欄㈠部分）、販賣（犯罪事實欄㈡部分
    ）混合第三級、第四級二種以上之毒品，均應依毒品危害防
    制條例第9條第3項規定，適用運輸或販賣第三級毒品之法定
    刑，並加重其刑。
  2.按毒品危害防制條例第17條第2項規定：「犯第4條至第8條
    之罪於偵查及歷次審判中均自白者，減輕其刑」，旨在使刑
    事案件儘速確定，鼓勵被告認罪，並節省司法資源，此所謂
    「自白」係指對自己之犯罪事實全部或主要部分為肯定供述
    之意，謂偵查階段之自白，包括被告在偵查輔助機關及檢察
    官聲請法院羈押訊問時之自白在內。查被告所為上開3次犯
    行，均據被告於偵查、原審及本院審理時自白不諱，均應依
    前揭規定，減輕其刑。被告如犯罪事實欄㈠、㈡所示犯行，
    應依法先加後減之。
  3.按毒品危害防制條例第17條第1項明定，犯第4條或第11條之
    罪，供出毒品來源，因而查獲其他正犯或共犯者，減輕或免
    除其刑。所謂「供出毒品來源，因而查獲其他正犯或共犯者
    」，係指犯罪行為人供出毒品來源之人姓名、年籍、住居所
    或其他足資辨別之特徵等相關資料，使調查或偵查犯罪之公
    務員得據以對之發動調查或偵查程序，並因而查獲其人及其
    犯行者，始足當之（最高法院103年度台上字第679號判決意
    旨參照）。查被告於警詢及偵查中，雖均供稱本案毒品來源
    係住在嘉義市之男子「黃勝優」，惟未提出該人之具體年籍
    資料供審認，顯然無法查證。又經原審函詢臺中市政府警察
    局刑事警察大隊有無因被告供出毒品來源，因而查獲其他正
    犯或共犯乙事，據該大隊函覆因被告所提供之毒品上手情資
    不足，無法佐證以供查緝到案等語，有該大隊111年1月10日
    中市警刑七字第1110000632號函在卷可考（見原審卷第87頁
    ）。從而，被告上開犯行，並未因其供述而查獲其毒品來源
    之正犯或共犯，自均無從適用上揭規定減輕其刑。
三、原審審理結果，認被告上揭犯行事證明確，而分別依上述規
    定予以論罪，並說明被告如犯罪事實欄㈠、㈢所示犯行，為
    想像競合犯，應分別從一重之運輸第三級毒品而混合二種以
    上之毒品罪、運輸第三級毒品罪處斷；被告就犯罪事實欄㈠
    、㈡所示犯行，與盧俊清有犯意聯絡及行為分擔；就犯罪事
    實欄㈢所示犯行，與王炳駿、劉廷偉、陳宥霖有犯意聯絡及
    行為分擔，為共同正犯；被告上開3次犯行間，犯意各別，
    行為互殊，應分論併罰；及被告有上述刑罰加重、減輕事由
    。以行為人之責任為基礎，審酌被告不思守法自制，循正當
    途徑獲取所需，竟為獲取不法利益，鋌而走險運輸毒品、販
    賣毒品予他人，造成毒品擴散，危害社會治安及國民健康甚
    鉅，且運輸、販賣毒品為世界各國戮力查緝之萬國公罪，其
    所運輸、販賣之混合前揭第三、四級毒品成分及含有第三級
    毒品成分之毒品咖啡包，均足使施用者導致精神障礙、性格
    異常，甚至造成生命危險之生理成癮性及心理依賴性，尤其
    混合毒品之成分複雜，施用後所造成之危險性及致死率均高
    於施用單一種類，且本案各次所查獲之毒品數量非少，預期
    所獲之不法利益亦均非微，所為殊值非難。考量被告犯後坦
    承犯行，態度尚可，兼衡其犯罪之動機、目的、手段，及自
    陳學歷為高中畢業之智識程度、入監前在租車行工作、每月
    收入約2萬多元、未婚、經濟情形勉持之生活狀況（見原審
    卷第112頁）等一切情狀，就其所犯如附表一所示各罪，分
    別量處如附表一所示之刑。復衡酌被告本案各次犯行，罪質
    類同，且均係於109年11、12月間為之，犯罪時間集中，並
    自整體犯罪過程之各罪關係、所侵害法益之同一性、數罪對
    法益侵害之加重效應及罪數所反應行為人人格及犯罪傾向等
    情狀，予以綜合判斷，就其所犯數罪，定其應執行刑為有期
    徒刑陸年。並就沒收部分，敘明㈠扣案如附表二所示之毒品
    咖啡包，為被告如犯罪事實欄㈢所示運輸、販賣之第三級毒
    品，業經本院認定如前，上開犯行既係毒品危害防制條例第
    4條第3項、第6項明文規定處罰之犯罪行為，上揭扣押之物
    即非同條例第18條第1項後段應依行政程序沒入銷燬之範圍
    ，自屬不受法律保護之違禁物，除因鑑定用罄部分外，均應
    依刑法第38條第1項之規定，於被告所犯該罪責主文項下宣
    告沒收。㈡按犯罪所得，屬於犯罪行為人者，沒收之；前二
    項之沒收，於全部或一部不能沒收或不宜執行沒收時，追徵
    其價額。刑法第38條之1第1項前段、第3項分別定有明文。
    查被告如犯罪事實欄㈡所示，販賣毒品予王炳駿，以抵償積
    欠王炳駿之債務26萬元，因債務之免除亦屬刑法第38條之1
    第4項所稱之「財產上利益」，則該未扣案之26萬元即屬被
    告之犯罪所得，為避免被告因犯罪而坐享其得，爰依前揭規
    定，於被告所犯前開罪刑項下宣告沒收，並於全部或一部不
    能沒收或不宜執行沒收時，追徵其價額。核其採證認事用法
    均無違誤。
四、被告上訴意旨略以：原判決就犯罪事實欄㈠部分，既認定被
    告係基於意圖販賣而持有毒品犯意而進行毒品搬運，應僅論
    以意圖販賣而持有毒品罪，不能另外論以運輸毒品罪；犯罪
    事實欄㈡部分，被告原先是基於意圖販賣而持有毒品犯意取
    得毒品並加以持有，後來犯意提升為販賣，將部分毒品販賣
    給證人王炳駿，前後行為屬接續犯，故犯罪事實欄㈠、㈡部
    分應僅依販賣毒品論以一罪，不能單獨論以兩罪。犯罪事實
    欄㈢部分，被告係基於販賣毒品之意思攜帶運送毒品，應只
    論以販賣毒品未遂罪，而不能另外論以運輸毒品罪。原判決
    就被告所犯各罪量刑過重，請求從輕量刑云云。
　　然基於販賣或持有毒品的目的而攜帶或運送毒品，除行為人
    於販賣、持有毒品犯意外，主觀上另具有運輸毒品之意思而
    為實際運送毒品之行為，自應論究其運輸毒品罪責（最高法
    院107年度台上字第511號、107年度台上字第2334號、107年
    度台上字第2952號、109年度台上字第2388號判決意旨參照
    ）。本件犯罪事實欄㈠部分，被告共同至嘉義市取得上開毒
    品咖啡包一批，隨而載運毒品咖啡包至南投縣○○鎮○○於○號
    「長腳」處及部分攜回臺中地區，欲伺機出售予不特定人牟
    利之行為，被告係與共犯盧俊清駕駛車輛運送毒品咖啡包，
    從嘉義載運之毒品咖啡包共有7、8箱至15箱不等，每箱有約
    1000包等情，業據被告於偵訊及證人盧俊清於偵訊供述在卷
    （見偵緝卷第182頁、偵8303卷二第286、287頁），依其情
    節核與短途持送或零星夾帶情形迥異，顯然被告並非單純基
    於販賣毒品目的而運送毒品，堪認其有運輸毒品之犯意及行
    為外，另兼具意圖販賣而持有毒品之犯意及行為，自難置運
    輸毒品罪責於不顧，而僅論被告以意圖販賣而持有毒品罪。
    被告上訴意旨謂：犯罪事實欄㈠部分，應僅論以意圖販賣而
    持有毒品罪，不能另外論以運輸毒品罪云云，尚無可採。又
    刑法接續犯之成立，必須行為人主觀上係基於單一之犯意，
    而實施數個同種類之行為，因個別行為之間，係於同一時、
    地或密切接近之時、地所為，在時空上具有密切關係，且侵
    害同一法益，各行為之獨立性均極為薄弱，乃合為包括之一
    行為，予以評價。故重覆進行之數個行為，需具有足令社會
    上一般人均認其不具獨立性，而應將之視為單一犯罪行為予
    以評價之時空上密切關係，始得認係接續犯。本件犯罪事實
    欄㈠部分，被告所為係運輸及持有毒品行為，犯罪事實欄㈡
    部分，被告所為係販賣毒品行為，
　　並非同種類行為，二者行為時、地均不同，並無時空上密切
    關係，各行為在時、空上可明確區分，具有獨立性，被告主
    觀上係基於不同犯意所為，是依上開說明，難認犯罪事實欄
    ㈠部分及犯罪事實欄㈡部分，被告所為屬接續犯。被告上訴
    意旨謂犯罪事實欄㈠、㈡部分屬接續犯，應僅依販賣毒品論
    以一罪，不能單獨論以兩罪云云，亦非可採。至於犯罪事實
    欄㈢部分，被告所為顯非單純基於該次販賣毒品之目的而零
    星或短途持送之情形，其對此既亦有所認識，足認被告原本
    即具有意圖營利販賣第三級毒品及運輸第三級毒品之犯意，
    其有運輸之意思而為實際運送毒品之行為至為明確，如前所
    述，自不能僅論被告以販賣第三級毒品未遂罪，忽略運輸第
    三級毒品罪責而不論。是則被告上訴意旨謂：犯罪事實欄㈢
    部分，被告係基於販賣毒品之意思攜帶運送毒品，應只論以
    販賣毒品未遂罪，而不能另外論以運輸毒品罪云云，亦有誤
    會，而不可採。而原審考量被告本案各次犯行有如前述刑罰
    加重、減輕事由，依刑法第57條規定具體審酌上述各情，就
    被告所犯各罪量處如附表一所示之刑，核其量刑既未逾越法
    定刑範圍，且符合罪責相當原則、比例原則、公平原則，尚
    無量刑輕重失衡情形。且所定應執行刑即有期徒刑6年，係
    在各罪宣告刑最長者即有期徒刑5年以上，而在各刑期總和
    即有期徒刑13年8月以下，符合刑法第51條第5款所定之外部
    性界限，衡酌被告本案各次犯行，罪質類同，且均係於109
    年11、12月間為之，犯罪時間集中，並自整體犯罪過程之各
    罪關係、所侵害法益之同一性、數罪對法益侵害之加重效應
    及罪數所反應行為人人格及犯罪傾向等情狀，亦堪認其所定
    應執行刑符合罪刑相當原則，符合內部性界限。
　　是原審量刑洵屬允當。被告上訴意旨指摘原判決量刑過重，
    請求從輕量刑，即難認有據。綜上，被告之上訴為無理由，
    應予駁回。
五、據上論結，應依刑事訴訟法第368條，判決如主文。
本案經檢察官洪明賢提起公訴，檢察官陳惠珠到庭執行職務。
中　　華　　民　　國　　111 　年　　6 　　月　　29　　日
            刑事第五庭    審判長法　官  鄭永玉
　　　　　　　　　　　　        法　官  周莉菁
　　　　　　　　　　　　　      法　官  許文碩
以上正本證明與原本無異。
如不服本判決應於收受送達後20日內向本院提出上訴書狀，其未
敘述上訴理由者，並得於提起上訴後20日內向本院補提理由書（
均須按他造當事人之人數附繕本）「切勿逕送上級法院」。因疫
情而遲誤不變期間，得向法院聲請回復原狀。

                                書記官  林育萱
　　　　　　　　　　　　　　　　
中　　華　　民　　國　　111 　年　　6 　　月　　29　　日

附錄本案論罪科刑法條全文：
毒品危害防制條例第4條
製造、運輸、販賣第一級毒品者，處死刑或無期徒刑；處無期徒
刑者，得併科新臺幣三千萬元以下罰金。
製造、運輸、販賣第二級毒品者，處無期徒刑或十年以上有期徒
刑，得併科新臺幣一千五百萬元以下罰金。
製造、運輸、販賣第三級毒品者，處七年以上有期徒刑，得併科
新臺幣一千萬元以下罰金。
製造、運輸、販賣第四級毒品者，處五年以上十二年以下有期徒
刑，得併科新臺幣五百萬元以下罰金。
製造、運輸、販賣專供製造或施用毒品之器具者，處一年以上七
年以下有期徒刑，得併科新臺幣一百五十萬元以下罰金。
前五項之未遂犯罰之。
毒品危害防制條例第5條
意圖販賣而持有第一級毒品者，處無期徒刑或10年以上有期徒刑
，得併科新臺幣7百萬元以下罰金。
意圖販賣而持有第二級毒品者，處5年以上有期徒刑，得併科新
臺幣5百萬元以下罰金。
意圖販賣而持有第三級毒品者，處3年以上10年以下有期徒刑，
得併科新臺幣3百萬元以下罰金。
意圖販賣而持有第四級毒品或專供製造、施用毒品之器具者，處
1年以上7年以下有期徒刑，得併科新臺幣1百萬元以下罰金。　
毒品危害防制條例第9條第3項
犯前五條之罪而混合二種以上之毒品者，適用其中最高級別毒品
之法定刑，並加重其刑至二分之一。
附表一：
編號     事實                主文 1 犯罪事實欄㈠ 何品賢共同犯運輸第三級毒品而混合二種以上之毒品罪，處有期徒刑肆年貳月。 2 犯罪事實欄㈡ 何品賢共同犯販賣第三級毒品而混合二種以上之毒品罪，處有期徒刑伍年。未扣案之犯罪所得新臺幣貳拾陸萬元沒收，於全部或一部不能沒收或不宜執行沒收時，追徵其價額。 3 犯罪事實欄㈢ 何品賢共同犯運輸第三級毒品罪，處有期徒刑肆年陸月。扣案如附表二所示之物均沒收。 
附表二：
編號 物品 數量 備註（鑑定結果） 1 毒品咖啡包（彩色外包裝） 1,063包 驗前總淨重約9,930.36公克，隨機抽取1包（編號15）鑑定： ㈠經檢視為米黃色粉末。 ㈡檢出第三級毒品「3,4-亞甲基雙氧苯基乙基胺丁酮」成分，純度約2%。 ㈢推估1,063包均含3,4-亞甲基雙氧苯基乙基胺丁酮成分，驗前總純質淨重約198.60公克。 2 毒品咖啡包（彩色外包裝） 1,743包 驗前總淨重約16,186.87公克，隨機抽取1包（編號274）鑑定： ㈠經檢視為米黃色粉末。 ㈡檢出第三級毒品「3,4-亞甲基雙氧苯基乙基胺丁酮」成分，純度約2%。 ㈢推估1,743包均含3,4-亞甲基雙氧苯基乙基胺丁酮成分，驗前總純質淨重約323.73公克。